# Metodologia badawcza

```{=latex}
\fancyhead[LO]{\textbf{\small{Metodologia badawcza}}}
\renewcommand{\headrulewidth}{0.5pt}
```

## Wybór danych

Za przedmiot badań obrane zostały notowania pięciu polskich spółek notowanych na Giełdzie Papierów Wartościowych:

1. **PKN Orlen** -- \AAA{parę słów o nich}
Deserunt qui ex voluptate incididunt pariatur sint deserunt qui in aliqua qui proident velit deserunt. Occaecat consectetur dolore ut amet. Velit ut veniam nulla nulla velit sunt deserunt elit incididunt incididunt proident sit minim dolor. Occaecat ut veniam qui sint ut mollit. Ad non minim exercitation fugiat et esse veniam ipsum in,

2. **PKO BP** -- \AAA{parę słów o nich}
Deserunt qui ex voluptate incididunt pariatur sint deserunt qui in aliqua qui proident velit deserunt. Occaecat consectetur dolore ut amet. Velit ut veniam nulla nulla velit sunt deserunt elit incididunt incididunt proident sit minim dolor. Occaecat ut veniam qui sint ut mollit. Ad non minim exercitation fugiat et esse veniam ipsum in,

3. **CD Projekt RED** -- \AAA{parę słów o nich}
Deserunt qui ex voluptate incididunt pariatur sint deserunt qui in aliqua qui proident velit deserunt. Occaecat consectetur dolore ut amet. Velit ut veniam nulla nulla velit sunt deserunt elit incididunt incididunt proident sit minim dolor. Occaecat ut veniam qui sint ut mollit. Ad non minim exercitation fugiat et esse veniam ipsum in.

4. \AAA{Jeszcze ktoś} -- \AAA{parę słów o nich}
Deserunt qui ex voluptate incididunt pariatur sint deserunt qui in aliqua qui proident velit deserunt. Occaecat consectetur dolore ut amet. Velit ut veniam nulla nulla velit sunt deserunt elit incididunt incididunt proident sit minim dolor. Occaecat ut veniam qui sint ut mollit. Ad non minim exercitation fugiat et esse veniam ipsum in.

5. \AAA{Jeszcze ktoś} -- \AAA{parę słów o nich}
Deserunt qui ex voluptate incididunt pariatur sint deserunt qui in aliqua qui proident velit deserunt. Occaecat consectetur dolore ut amet. Velit ut veniam nulla nulla velit sunt deserunt elit incididunt incididunt proident sit minim dolor. Occaecat ut veniam qui sint ut mollit. Ad non minim exercitation fugiat et esse veniam ipsum in.

Jak można zauważyć w powyższym zestawieniu, spółki objęte badaniem obejmują różne sektory rynku, co ma dodatkowo porównać wpływ zaburzeń na świecie na każdą z dziedzin.
Informacje o cenach akcji pochodzą ze strony @stooq. \AAA{Co to za strona? może z ich about?}


\ghost{Mollit in eu ex nulla velit non ullamco proident id. Do amet quis pariatur anim incididunt. Est nostrud labore enim duis ipsum nisi nostrud reprehenderit sint aliquip dolor anim exercitation.}

\ghost{Aliquip adipisicing commodo est Lorem. Duis eu est pariatur duis quis cupidatat exercitation cillum labore quis mollit ipsum ullamco elit. Consequat pariatur labore incididunt exercitation irure qui. Ex cupidatat irure in occaecat irure veniam aliqua non culpa voluptate in dolor laborum ad.}

\ghost{Ullamco eu in occaecat quis enim sit magna incididunt. Consequat sit aliquip ut esse sit laborum. Amet aliqua elit id amet culpa Lorem irure deserunt laboris. Consequat culpa duis eu minim ipsum elit amet magna excepteur voluptate dolore non laborum. Sit exercitation ex Lorem pariatur dolore adipisicing. Aute enim ullamco culpa duis ut. Qui ullamco veniam aute et sint aute aute dolore laboris voluptate.}

\ghost{Mollit in eu ex nulla velit non ullamco proident id. Do amet quis pariatur anim incididunt. Est nostrud labore enim duis ipsum nisi nostrud reprehenderit sint aliquip dolor anim exercitation.}

\ghost{Aliquip adipisicing commodo est Lorem. Duis eu est pariatur duis quis cupidatat exercitation cillum labore quis mollit ipsum ullamco elit. Consequat pariatur labore incididunt exercitation irure qui. Ex cupidatat irure in occaecat irure veniam aliqua non culpa voluptate in dolor laborum ad.}

\ghost{Ullamco eu in occaecat quis enim sit magna incididunt. Consequat sit aliquip ut esse sit laborum. Amet aliqua elit id amet culpa Lorem irure deserunt laboris. Consequat culpa duis eu minim ipsum elit amet magna excepteur voluptate dolore non laborum. Sit exercitation ex Lorem pariatur dolore adipisicing. Aute enim ullamco culpa duis ut. Qui ullamco veniam aute et sint aute aute dolore laboris voluptate.}

\ghost{Mollit in eu ex nulla velit non ullamco proident id. Do amet quis pariatur anim incididunt. Est nostrud labore enim duis ipsum nisi nostrud reprehenderit sint aliquip dolor anim exercitation.}

\ghost{Aliquip adipisicing commodo est Lorem. Duis eu est pariatur duis quis cupidatat exercitation cillum labore quis mollit ipsum ullamco elit. Consequat pariatur labore incididunt exercitation irure qui. Ex cupidatat irure in occaecat irure veniam aliqua non culpa voluptate in dolor laborum ad.}

\ghost{Mollit in eu ex nulla velit non ullamco proident id. Do amet quis pariatur anim incididunt. Est nostrud labore enim duis ipsum nisi nostrud reprehenderit sint aliquip dolor anim exercitation.}

\ghost{Aliquip adipisicing commodo est Lorem. Duis eu est pariatur duis quis cupidatat exercitation cillum labore quis mollit ipsum ullamco elit. Consequat pariatur labore incididunt exercitation irure qui. Ex cupidatat irure in occaecat irure veniam aliqua non culpa voluptate in dolor laborum ad.}

\ghost{Ullamco eu in occaecat quis enim sit magna incididunt. Consequat sit aliquip ut esse sit laborum. Amet aliqua elit id amet culpa Lorem irure deserunt laboris. Consequat culpa duis eu minim ipsum elit amet magna excepteur voluptate dolore non laborum. Sit exercitation ex Lorem pariatur dolore adipisicing. Aute enim ullamco culpa duis ut. Qui ullamco veniam aute et sint aute aute dolore laboris voluptate.}

\ghost{Mollit in eu ex nulla velit non ullamco proident id. Do amet quis pariatur anim incididunt. Est nostrud labore enim duis ipsum nisi nostrud reprehenderit sint aliquip dolor anim exercitation.}

\ghost{Aliquip adipisicing commodo est Lorem. Duis eu est pariatur duis quis cupidatat exercitation cillum labore quis mollit ipsum ullamco elit. Consequat pariatur labore incididunt exercitation irure qui. Ex cupidatat irure in occaecat irure veniam aliqua non culpa voluptate in dolor laborum ad.}

\ghost{Ullamco eu in occaecat quis enim sit magna incididunt. Consequat sit aliquip ut esse sit laborum. Amet aliqua elit id amet culpa Lorem irure deserunt laboris. Consequat culpa duis eu minim ipsum elit amet magna excepteur voluptate dolore non laborum. Sit exercitation ex Lorem pariatur dolore adipisicing. Aute enim ullamco culpa duis ut. Qui ullamco veniam aute et sint aute aute dolore laboris voluptate.}

\ghost{Mollit in eu ex nulla velit non ullamco proident id. Do amet quis pariatur anim incididunt. Est nostrud labore enim duis ipsum nisi nostrud reprehenderit sint aliquip dolor anim exercitation.}

\ghost{Aliquip adipisicing commodo est Lorem. Duis eu est pariatur duis quis cupidatat exercitation cillum labore quis mollit ipsum ullamco elit. Consequat pariatur labore incididunt exercitation irure qui. Ex cupidatat irure in occaecat irure veniam aliqua non culpa voluptate in dolor laborum ad.}

\ghost{Ullamco eu in occaecat quis enim sit magna incididunt. Consequat sit aliquip ut esse sit laborum. Amet aliqua elit id amet culpa Lorem irure deserunt laboris. Consequat culpa duis eu minim ipsum elit amet magna excepteur voluptate dolore non laborum. Sit exercitation ex Lorem pariatur dolore adipisicing. Aute enim ullamco culpa duis ut. Qui ullamco veniam aute et sint aute aute dolore laboris voluptate.}

\ghost{Mollit in eu ex nulla velit non ullamco proident id. Do amet quis pariatur anim incididunt. Est nostrud labore enim duis ipsum nisi nostrud reprehenderit sint aliquip dolor anim exercitation.}

\ghost{Aliquip adipisicing commodo est Lorem. Duis eu est pariatur duis quis cupidatat exercitation cillum labore quis mollit ipsum ullamco elit. Consequat pariatur labore incididunt exercitation irure qui. Ex cupidatat irure in occaecat irure veniam aliqua non culpa voluptate in dolor laborum ad.}

\ghost{Mollit in eu ex nulla velit non ullamco proident id. Do amet quis pariatur anim incididunt. Est nostrud labore enim duis ipsum nisi nostrud reprehenderit sint aliquip dolor anim exercitation.}

\ghost{Aliquip adipisicing commodo est Lorem. Duis eu est pariatur duis quis cupidatat exercitation cillum labore quis mollit ipsum ullamco elit. Consequat pariatur labore incididunt exercitation irure qui. Ex cupidatat irure in occaecat irure veniam aliqua non culpa voluptate in dolor laborum ad.}

\ghost{Ullamco eu in occaecat quis enim sit magna incididunt. Consequat sit aliquip ut esse sit laborum. Amet aliqua elit id amet culpa Lorem irure deserunt laboris. Consequat culpa duis eu minim ipsum elit amet magna excepteur voluptate dolore non laborum. Sit exercitation ex Lorem pariatur dolore adipisicing. Aute enim ullamco culpa duis ut. Qui ullamco veniam aute et sint aute aute dolore laboris voluptate.}

## Analiza danych

```{r libraries}
library(tidyverse)
library(ggplot2); library(ggthemes)
library(lubridate)
```

```{r load_data}
#### load ####
tables <- c("wig20", "tpe", "pko", "pkn", "pge", "cdr")
for (i in seq_along(tables)) {
  assign(
    tables[i],
    read.csv(paste("sauce/data/", tables[i], ".csv", sep = ""), sep = ";") %>%
      mutate(return = log(Zamkniecie / lag(Zamkniecie)) * 100) %>%
      mutate(across(matches(c("Data")), as_date)) %>%
      mutate(index = tables[i])
  )
}

#### gather ####
data <- bind_rows(wig20, tpe, pko, pkn, pge, cdr)
```

```{r return_plot}
data %>%
  ggplot(aes(Data, return, color = index)) +
    theme_excel_new() +
    geom_line() +
    facet_grid(index ~ .)
```

> logarytmiczne stopy zwrotu
> statystyki opisowe?
> normalność
> kruskal-wallis dla podokresów
> dwie serie -- testy dla różnic wariancji w seriach (Levene)

\ghost{Mollit in eu ex nulla velit non ullamco proident id. Do amet quis pariatur anim incididunt. Est nostrud labore enim duis ipsum nisi nostrud reprehenderit sint aliquip dolor anim exercitation.}

\ghost{Aliquip adipisicing commodo est Lorem. Duis eu est pariatur duis quis cupidatat exercitation cillum labore quis mollit ipsum ullamco elit. Consequat pariatur labore incididunt exercitation irure qui. Ex cupidatat irure in occaecat irure veniam aliqua non culpa voluptate in dolor laborum ad.}

\ghost{Ullamco eu in occaecat quis enim sit magna incididunt. Consequat sit aliquip ut esse sit laborum. Amet aliqua elit id amet culpa Lorem irure deserunt laboris. Consequat culpa duis eu minim ipsum elit amet magna excepteur voluptate dolore non laborum. Sit exercitation ex Lorem pariatur dolore adipisicing. Aute enim ullamco culpa duis ut. Qui ullamco veniam aute et sint aute aute dolore laboris voluptate.}

\ghost{Mollit in eu ex nulla velit non ullamco proident id. Do amet quis pariatur anim incididunt. Est nostrud labore enim duis ipsum nisi nostrud reprehenderit sint aliquip dolor anim exercitation.}

\ghost{Aliquip adipisicing commodo est Lorem. Duis eu est pariatur duis quis cupidatat exercitation cillum labore quis mollit ipsum ullamco elit. Consequat pariatur labore incididunt exercitation irure qui. Ex cupidatat irure in occaecat irure veniam aliqua non culpa voluptate in dolor laborum ad.}

\ghost{Ullamco eu in occaecat quis enim sit magna incididunt. Consequat sit aliquip ut esse sit laborum. Amet aliqua elit id amet culpa Lorem irure deserunt laboris. Consequat culpa duis eu minim ipsum elit amet magna excepteur voluptate dolore non laborum. Sit exercitation ex Lorem pariatur dolore adipisicing. Aute enim ullamco culpa duis ut. Qui ullamco veniam aute et sint aute aute dolore laboris voluptate.}

\ghost{Mollit in eu ex nulla velit non ullamco proident id. Do amet quis pariatur anim incididunt. Est nostrud labore enim duis ipsum nisi nostrud reprehenderit sint aliquip dolor anim exercitation.}

\ghost{Aliquip adipisicing commodo est Lorem. Duis eu est pariatur duis quis cupidatat exercitation cillum labore quis mollit ipsum ullamco elit. Consequat pariatur labore incididunt exercitation irure qui. Ex cupidatat irure in occaecat irure veniam aliqua non culpa voluptate in dolor laborum ad.}

\ghost{Mollit in eu ex nulla velit non ullamco proident id. Do amet quis pariatur anim incididunt. Est nostrud labore enim duis ipsum nisi nostrud reprehenderit sint aliquip dolor anim exercitation.}

\ghost{Aliquip adipisicing commodo est Lorem. Duis eu est pariatur duis quis cupidatat exercitation cillum labore quis mollit ipsum ullamco elit. Consequat pariatur labore incididunt exercitation irure qui. Ex cupidatat irure in occaecat irure veniam aliqua non culpa voluptate in dolor laborum ad.}

\ghost{Ullamco eu in occaecat quis enim sit magna incididunt. Consequat sit aliquip ut esse sit laborum. Amet aliqua elit id amet culpa Lorem irure deserunt laboris. Consequat culpa duis eu minim ipsum elit amet magna excepteur voluptate dolore non laborum. Sit exercitation ex Lorem pariatur dolore adipisicing. Aute enim ullamco culpa duis ut. Qui ullamco veniam aute et sint aute aute dolore laboris voluptate.}

\ghost{Mollit in eu ex nulla velit non ullamco proident id. Do amet quis pariatur anim incididunt. Est nostrud labore enim duis ipsum nisi nostrud reprehenderit sint aliquip dolor anim exercitation.}

\ghost{Aliquip adipisicing commodo est Lorem. Duis eu est pariatur duis quis cupidatat exercitation cillum labore quis mollit ipsum ullamco elit. Consequat pariatur labore incididunt exercitation irure qui. Ex cupidatat irure in occaecat irure veniam aliqua non culpa voluptate in dolor laborum ad.}

\ghost{Ullamco eu in occaecat quis enim sit magna incididunt. Consequat sit aliquip ut esse sit laborum. Amet aliqua elit id amet culpa Lorem irure deserunt laboris. Consequat culpa duis eu minim ipsum elit amet magna excepteur voluptate dolore non laborum. Sit exercitation ex Lorem pariatur dolore adipisicing. Aute enim ullamco culpa duis ut. Qui ullamco veniam aute et sint aute aute dolore laboris voluptate.}

\ghost{Mollit in eu ex nulla velit non ullamco proident id. Do amet quis pariatur anim incididunt. Est nostrud labore enim duis ipsum nisi nostrud reprehenderit sint aliquip dolor anim exercitation.}

\ghost{Aliquip adipisicing commodo est Lorem. Duis eu est pariatur duis quis cupidatat exercitation cillum labore quis mollit ipsum ullamco elit. Consequat pariatur labore incididunt exercitation irure qui. Ex cupidatat irure in occaecat irure veniam aliqua non culpa voluptate in dolor laborum ad.}

\ghost{Ullamco eu in occaecat quis enim sit magna incididunt. Consequat sit aliquip ut esse sit laborum. Amet aliqua elit id amet culpa Lorem irure deserunt laboris. Consequat culpa duis eu minim ipsum elit amet magna excepteur voluptate dolore non laborum. Sit exercitation ex Lorem pariatur dolore adipisicing. Aute enim ullamco culpa duis ut. Qui ullamco veniam aute et sint aute aute dolore laboris voluptate.}

\ghost{Mollit in eu ex nulla velit non ullamco proident id. Do amet quis pariatur anim incididunt. Est nostrud labore enim duis ipsum nisi nostrud reprehenderit sint aliquip dolor anim exercitation.}

\ghost{Aliquip adipisicing commodo est Lorem. Duis eu est pariatur duis quis cupidatat exercitation cillum labore quis mollit ipsum ullamco elit. Consequat pariatur labore incididunt exercitation irure qui. Ex cupidatat irure in occaecat irure veniam aliqua non culpa voluptate in dolor laborum ad.}

\ghost{Mollit in eu ex nulla velit non ullamco proident id. Do amet quis pariatur anim incididunt. Est nostrud labore enim duis ipsum nisi nostrud reprehenderit sint aliquip dolor anim exercitation.}

\ghost{Aliquip adipisicing commodo est Lorem. Duis eu est pariatur duis quis cupidatat exercitation cillum labore quis mollit ipsum ullamco elit. Consequat pariatur labore incididunt exercitation irure qui. Ex cupidatat irure in occaecat irure veniam aliqua non culpa voluptate in dolor laborum ad.}

\ghost{Ullamco eu in occaecat quis enim sit magna incididunt. Consequat sit aliquip ut esse sit laborum. Amet aliqua elit id amet culpa Lorem irure deserunt laboris. Consequat culpa duis eu minim ipsum elit amet magna excepteur voluptate dolore non laborum. Sit exercitation ex Lorem pariatur dolore adipisicing. Aute enim ullamco culpa duis ut. Qui ullamco veniam aute et sint aute aute dolore laboris voluptate.}

## Wybór odpowiedniego modelu

> szukam odpowiedniego ARMA, sprawdzam kryteria informacyjne i istotności
> puszczam garcha z jakimiś parametrami
> sprawdzam, czy parametry istotne
> bla bla...

\ghost{Mollit in eu ex nulla velit non ullamco proident id. Do amet quis pariatur anim incididunt. Est nostrud labore enim duis ipsum nisi nostrud reprehenderit sint aliquip dolor anim exercitation.}

\ghost{Aliquip adipisicing commodo est Lorem. Duis eu est pariatur duis quis cupidatat exercitation cillum labore quis mollit ipsum ullamco elit. Consequat pariatur labore incididunt exercitation irure qui. Ex cupidatat irure in occaecat irure veniam aliqua non culpa voluptate in dolor laborum ad.}

\ghost{Ullamco eu in occaecat quis enim sit magna incididunt. Consequat sit aliquip ut esse sit laborum. Amet aliqua elit id amet culpa Lorem irure deserunt laboris. Consequat culpa duis eu minim ipsum elit amet magna excepteur voluptate dolore non laborum. Sit exercitation ex Lorem pariatur dolore adipisicing. Aute enim ullamco culpa duis ut. Qui ullamco veniam aute et sint aute aute dolore laboris voluptate.}

\ghost{Mollit in eu ex nulla velit non ullamco proident id. Do amet quis pariatur anim incididunt. Est nostrud labore enim duis ipsum nisi nostrud reprehenderit sint aliquip dolor anim exercitation.}

\ghost{Aliquip adipisicing commodo est Lorem. Duis eu est pariatur duis quis cupidatat exercitation cillum labore quis mollit ipsum ullamco elit. Consequat pariatur labore incididunt exercitation irure qui. Ex cupidatat irure in occaecat irure veniam aliqua non culpa voluptate in dolor laborum ad.}

\ghost{Ullamco eu in occaecat quis enim sit magna incididunt. Consequat sit aliquip ut esse sit laborum. Amet aliqua elit id amet culpa Lorem irure deserunt laboris. Consequat culpa duis eu minim ipsum elit amet magna excepteur voluptate dolore non laborum. Sit exercitation ex Lorem pariatur dolore adipisicing. Aute enim ullamco culpa duis ut. Qui ullamco veniam aute et sint aute aute dolore laboris voluptate.}

\ghost{Mollit in eu ex nulla velit non ullamco proident id. Do amet quis pariatur anim incididunt. Est nostrud labore enim duis ipsum nisi nostrud reprehenderit sint aliquip dolor anim exercitation.}

\ghost{Aliquip adipisicing commodo est Lorem. Duis eu est pariatur duis quis cupidatat exercitation cillum labore quis mollit ipsum ullamco elit. Consequat pariatur labore incididunt exercitation irure qui. Ex cupidatat irure in occaecat irure veniam aliqua non culpa voluptate in dolor laborum ad.}

\ghost{Mollit in eu ex nulla velit non ullamco proident id. Do amet quis pariatur anim incididunt. Est nostrud labore enim duis ipsum nisi nostrud reprehenderit sint aliquip dolor anim exercitation.}

\ghost{Aliquip adipisicing commodo est Lorem. Duis eu est pariatur duis quis cupidatat exercitation cillum labore quis mollit ipsum ullamco elit. Consequat pariatur labore incididunt exercitation irure qui. Ex cupidatat irure in occaecat irure veniam aliqua non culpa voluptate in dolor laborum ad.}

\ghost{Ullamco eu in occaecat quis enim sit magna incididunt. Consequat sit aliquip ut esse sit laborum. Amet aliqua elit id amet culpa Lorem irure deserunt laboris. Consequat culpa duis eu minim ipsum elit amet magna excepteur voluptate dolore non laborum. Sit exercitation ex Lorem pariatur dolore adipisicing. Aute enim ullamco culpa duis ut. Qui ullamco veniam aute et sint aute aute dolore laboris voluptate.}

\ghost{Mollit in eu ex nulla velit non ullamco proident id. Do amet quis pariatur anim incididunt. Est nostrud labore enim duis ipsum nisi nostrud reprehenderit sint aliquip dolor anim exercitation.}

\ghost{Aliquip adipisicing commodo est Lorem. Duis eu est pariatur duis quis cupidatat exercitation cillum labore quis mollit ipsum ullamco elit. Consequat pariatur labore incididunt exercitation irure qui. Ex cupidatat irure in occaecat irure veniam aliqua non culpa voluptate in dolor laborum ad.}

\ghost{Ullamco eu in occaecat quis enim sit magna incididunt. Consequat sit aliquip ut esse sit laborum. Amet aliqua elit id amet culpa Lorem irure deserunt laboris. Consequat culpa duis eu minim ipsum elit amet magna excepteur voluptate dolore non laborum. Sit exercitation ex Lorem pariatur dolore adipisicing. Aute enim ullamco culpa duis ut. Qui ullamco veniam aute et sint aute aute dolore laboris voluptate.}

\ghost{Mollit in eu ex nulla velit non ullamco proident id. Do amet quis pariatur anim incididunt. Est nostrud labore enim duis ipsum nisi nostrud reprehenderit sint aliquip dolor anim exercitation.}

\ghost{Aliquip adipisicing commodo est Lorem. Duis eu est pariatur duis quis cupidatat exercitation cillum labore quis mollit ipsum ullamco elit. Consequat pariatur labore incididunt exercitation irure qui. Ex cupidatat irure in occaecat irure veniam aliqua non culpa voluptate in dolor laborum ad.}

\ghost{Ullamco eu in occaecat quis enim sit magna incididunt. Consequat sit aliquip ut esse sit laborum. Amet aliqua elit id amet culpa Lorem irure deserunt laboris. Consequat culpa duis eu minim ipsum elit amet magna excepteur voluptate dolore non laborum. Sit exercitation ex Lorem pariatur dolore adipisicing. Aute enim ullamco culpa duis ut. Qui ullamco veniam aute et sint aute aute dolore laboris voluptate.}

\ghost{Mollit in eu ex nulla velit non ullamco proident id. Do amet quis pariatur anim incididunt. Est nostrud labore enim duis ipsum nisi nostrud reprehenderit sint aliquip dolor anim exercitation.}

\ghost{Aliquip adipisicing commodo est Lorem. Duis eu est pariatur duis quis cupidatat exercitation cillum labore quis mollit ipsum ullamco elit. Consequat pariatur labore incididunt exercitation irure qui. Ex cupidatat irure in occaecat irure veniam aliqua non culpa voluptate in dolor laborum ad.}

\ghost{Mollit in eu ex nulla velit non ullamco proident id. Do amet quis pariatur anim incididunt. Est nostrud labore enim duis ipsum nisi nostrud reprehenderit sint aliquip dolor anim exercitation.}

\ghost{Aliquip adipisicing commodo est Lorem. Duis eu est pariatur duis quis cupidatat exercitation cillum labore quis mollit ipsum ullamco elit. Consequat pariatur labore incididunt exercitation irure qui. Ex cupidatat irure in occaecat irure veniam aliqua non culpa voluptate in dolor laborum ad.}

\ghost{Ullamco eu in occaecat quis enim sit magna incididunt. Consequat sit aliquip ut esse sit laborum. Amet aliqua elit id amet culpa Lorem irure deserunt laboris. Consequat culpa duis eu minim ipsum elit amet magna excepteur voluptate dolore non laborum. Sit exercitation ex Lorem pariatur dolore adipisicing. Aute enim ullamco culpa duis ut. Qui ullamco veniam aute et sint aute aute dolore laboris voluptate.}