# Metodologia badawcza

```{=latex}
\fancyhead[LO]{\textbf{\small{Metodologia badawcza}}}
\renewcommand{\headrulewidth}{0.5pt}
```

## Wybór danych

Za przedmiot badań obrane zostały notowania pięciu polskich spółek notowanych na Giełdzie Papierów Wartościowych.
Spółki te zostały wybrane tak, aby reprezentowały różne sektory rynku.
Poddano badaniu następujące firmy:

1. **PKN Orlen** -- Polski Koncern Naftowy Orlen Spółka Akcyjna -- polska spółka z ponad sześćdziesięcioletnią historią w **branży paliwowej**.
Opisywana jako koncern wielobranżowy, opiera swoją działalność na poszukiwaniu, wydobyciu, logistyce oraz dystrybucji i sprzedaży różnego rodzaju paliw, m.in. ropy naftowej, gazu ziemnego oraz biopaliw.
Ponadto spółka udziela się na rynkach energii elektrycznej i cieplnej, produkcji nawozów sztucznych, petrochemii, a także na rynku prasowym [@orlenWiki].
Pod szyldem _Orlen_ działa 7 rafinerii w Polsce, Czechach oraz na Litwie, które przerabiają rocznie ponad 30 mln ton ropy naftowej.
Spółka posiada ponad 3000 stacji benzynowych w Europie i sprzedaje 40 produktów petrochemicznych [@orlenSelf].

2. **PKO BP** -- Powszechna Kasa Oszczędności Bank Polski Spółka Akcyjna -- największy bank uniwersalny w Polsce, reprezentujący **branżę finansową**.
Utworzona 7.02.2019 r. jako _Pocztowa Kasa Oszczędności_, która przyczyniła się m.in. do wprowadzenia złotego polskiego do obiegu w Polsce.
Po 1948 r. zlikwidowana i powołana ponownie, tym razem jako bank Państwowy (już pod obecną nazwą), a z dniem 1.07.1975 r. włączona w struktury _Narodowego Banku Polskiego_.
Jako _bank uniwersalny_ obsługuje różne podmioty, od osób fizycznych, poprzez małe i średnie przedsiębiorstwa, skończywszy na wielkich korporacjach [@pkoWiki].
Misją banku jest pozytywny wpływ na Polskę, tj. ludzi, firmy, kulturę i środowisko. Określany jako jeden z największych banków w Europie Środkowej i Wschodniej.
W posiadaniu spółki jest również kolekcja różnego rodzaju dzieł sztuki, a pod jej szyldem funkcjonuje również _Fundacja_, realizująca m.in. projekty lokalne i indywidualne [@pkoSelf].

3. **11 bit studios** -- polskie przedsiębiorstwo założone w 2009 roku z siedzibą w Warszawie, zajmującą się produkcją i wydawaniem **gier komputerowych**.
Założone w większości przez byłych pracowników _Metropolis Software_, innego polskiego producenta gier, który w wyniku braku sukcesów na rynku zmuszony był zakończyć swoją działalność.
Nowo utworzone studio wydało kilka produkcji, z czego szczególnym sukcesem cieszy się gra strategiczna z gatunku _city builder_: _Frostpunk_ [@11bitWiki].
Będąc laureatem wielu wyróżnień, m.in. na najlepszą grę strategiczną podczas _Video Game Awards_ oraz najlepszą grę polską od _Digital Dragons_, studio stale rozszerza swój dorobek, pracując obecnie nad kontynuacją swojej hitowej produkcji.
Produkcję gier traktują na równi z twórczością artystyczną, chcąc konstruować "uniwersa pełne prowokujących do myślenia powieści" [@11bitSelf].

4. **Develia** -- spółka akcyjna kontrolująca grupę spółek zajmujących się nabywaniem gruntów i budowaniem, sprzedażą oraz najmem **nieruchomości** o przeznaczeniu mieszkaniowym, biurowym, handlowym i usługowym.
Spółka giełdowa, wcześniej znana jako _LC Corp S.A._, notowana od 2007 r. na Warszawskiej Giełdzie Papierów Wartościowych.
Koncentruje się głównie na projektach mieszkaniowych w największych miastach Polski [@develiaWiki].
Jako czołowy polski deweloper projektuje osiedla z myślą o zaspokojeniu potrzeb mieszkańców i jednoczesnym zachowaniu minimalnego wpływu na ekosystem.
W ciągu 16 lat działalności firma oddała do użytku ponad 17 tys. lokali, a przykładem jej projektów w Poznaniu jest _Malta Point_ przy ul. Brneńskiej [@develiaSelf].

5. **Synektik** -- polska spółka akcyjna dostarczająca wiodące na rynku rozwiązania informatyczne oraz radiofarmaceutyczne, zapewniając wsparcie **medyczne** wielu placówkom.
Firma zajmuje się m.in. sprzedażą sprzętu medycznego do diagnostyki i terapii, usługi w zakresie serwisowania sprzętu medycznego, a także produkcją radiofarmaceutyków.
Spółka utworzona została 4.10.2001 r. jako spółka z ograniczoną odpowiedzialnością i początkowo wykonywała montaże i instalacje oraz serwis aparatury specjalistycznej.
Po przekształceniu w spółkę akcyjną w 2011 r. firma otrzymała zezwolenie na wytwarzanie radiofarmaceutyków, czyli preparatów medycznych zawierających izotopy promieniotwórcze.
Obecnie _Synektik_ jest krajowym liderem w produkcji i dystrybucji tego typu leków [@synektik].

Jak można zauważyć w powyższym zestawieniu, spółki objęte badaniem istotnie obejmują różne sektory rynku, co ma dodatkowo porównać wpływ zaburzeń na świecie na każdą z dziedzin.
Dodatkowo, jako krajowych liderów w swoich branżach, wyniki finansowe objętych badaniem firm są dobrym wyznacznikiem kondycji całego polskiego rynku.

Celem zróżnicowania badania, procedura badawcza zostanie zastosowana również dla **indeksu WIG20**.
Indeks ten jest indeksem cenowym 20 największych spółek na _Giełdzie Papierów Wartościowych_, obliczanym na podstawie ich obrotów i cen akcji [@wig20stat].

## Analiza danych

```{r load_data}
#### load ####
tables <- c("wig20", "pkn", "pko", "ebs", "dvl", "snt")
tables_full_names <- setNames(
  c("WIG20", "PKN Orlen", "PKO BP", "11 bit studios", "Develia", "Synektik"),
  tables
)
for (i in seq_along(tables)) {
  assign(
    tables[i],
    read.csv(paste("sauce/data/", tables[i], ".csv", sep = ""), sep = ";") %>%
      mutate(return = log(Zamkniecie / lag(Zamkniecie)) * 100) %>%
      mutate(across(matches(c("Data")), as_date)) %>%
      mutate(index = tables_full_names[i])
  )
}

#### gather ####
data <- bind_rows(wig20, pkn, pko, ebs, dvl, snt) %>% as_tibble()
returns_split <-
  data %>%
    group_by(index) %>%
    group_map(~.x %>% pull(return))
names(returns_split) <- tables
```

Do przeprowadzania badania wykorzystane zostaną dane o cenach akcji zebrane z serwisu _Stooq.pl_.
Jest to jeden z najbardziej znanych serwisów internetowych zbierających dane finansowe spółek notowanych nie tylko na _Giełdzie Papierów Wartościowych_, ale również na innych giełdach światowych, m.in. amerykański indeks _S&P US_.
Można tam znaleźć również informacje o kursach walut, cenach towarów i inne dane finansowe.

### Wstępna inspekcja danych

```{r}
#### showcase ####
data %>%
  head(5) %>%
  select(-index) %>%
  kable(booktabs = TRUE,
    caption = "Przykład danych giełdowych indeksu WIG20",
    col.names = c(
      "Data",
      "Otwarcie",
      "Najwyższy",
      "Najniższy",
      "Zamknięcie",
      "Wolumen",
      "Stopa zwrotu"
    )
  ) %>%
  kable_styling(latex_options = "HOLD_position")
```

Punktem wyjścia będzie cena zamknięcia akcji.
Aby zapewnić stacjonarność tego szeregu czasowego, obliczane są **logarytmiczne stopy zwrotu** według wzoru:
$$
r_{i} = \ln\left(\frac{x_{i}}{x_{i-1}}\right) \cdot 100
$$
gdzie $x_i$ oznacza cenę zamknięcia w momencie $i$.
Tak utworzony szereg czasowy spełnia założenia stacjonarności i można go wykorzystać do dalszych badań.

```{r returns-plot, fig.cap="Logarytmiczne stopy zwrotu dla badanych spółek", fig.height=8, fig.width=6.5}
data %>%
  ggplot(aes(Data, return)) +
    geom_line() +
    ylab("Wartość stopy zwrotu") +
    scale_x_date(
      date_breaks = "6 months",
      date_labels = "%m.%y"
    ) +
    facet_wrap(index ~ ., ncol = 1)
```

Na Rysunku \@ref(fig:returns-plot) opracowane są wykresy logarytmicznych stóp zwrotu dla spółek wykorzystanych w badaniu.
Można zauważyć wyraźnie podwyższoną zmienność w marcu 2020 r., a także na końcu lutego 2022 r.
Pierwszy z tych wstrząsów bez wątpienia można przypisać początkowi pandemii koronawirusa w Polsce i pierwszym wprowadzonym restrykcjom sanitarnym [@covidBeginnings].
Drugi z kolei jest związany z początkiem agresji rosyjskiej na Ukrainie, kiedy to 24.02 agresor rozpoczął swoją ofensywę [@ukrWiki].

```{r desc-stats-table}
data %>%
  group_by(index) %>%
  na.omit() %>%
  summarise(
    "Średnia" = mean(return),
    "Mediana" = median(return),
    "Odch. kw." = sd(return),
    "Skośność" = moments::skewness(return),
    "Kurtoza" = moments::kurtosis(return),
  ) %>%
  kable(booktabs = TRUE,
    caption = "Statystyki opisowe stóp zwrotu badanych spółek"
  ) %>%
  kable_styling(latex_options = "HOLD_position")
```

```{r histograms-plot, fig.cap = "Wyniki testu Shapiro-Wilka na normalność rozkładu stóp zwrotu. W tytułach podano wartości statystyki testowej oraz p-wartość."}
plots <- lapply(
  seq_along(tables),
  function(i, data) {
    returns <- data[[i]]
    label <- tables_full_names[names(data)[i]]

    shapiro <- shapiro.test(returns)
    test_results <-
      paste("W:", round(shapiro$statistic, 2), "p:", round(shapiro$p.value, 4))
    returns %>%
      as_tibble() %>%
      na.omit() %>%
      ggplot(aes(value)) +
        geom_histogram(aes(y = ..density..), fill = primary_color, alpha = 0.5) +
        stat_function(
          fun = dnorm,
          args = list(
            mean = mean(returns, na.rm = TRUE),
            sd = sd(returns, na.rm = TRUE)
          ),
          col = primary_color,
        ) +
        labs(
          title = label,
          subtitle = test_results,
          x = NULL,
          y = NULL,
        )
  },
  data = returns_split
)

grid.arrange(
  grobs = plots,
  ncol = 3
)
```

W dalszej kolejności dane giełdowe zostały zbadane pod kątem ich podobieństwa do rozkładu normalnego.
W tym celu obliczone zostały statystyki opisowe szeregów czasowych, a także przeprowadzono test Shapiro-Wilka na normalność rozkładu zmiennej losowej.
Wyniki tych działań przedstawiono w Tabeli \@ref(tab:desc-stats-table) oraz na Rysunku \@ref(fig:histograms-plot).

Na podstawie tak przeprowadzonych testów można stwierdzić, że wzięte w badaniu dane **nie cechują się normalnością**, o czym świadczy niska (bliska wartości 0) p-wartość testów.
Uzasadnia to użycie testu Kruskala-Wallisa do dalszych badań, w odróżnieniu od analizy ANOVA, która wymaga założenia o normalności danych.

### Test Kruskala-Wallisa

\AAQ{co znaczy "dla podokresów"? jak wygląda procedura?}

> dwie serie -- testy dla różnic wariancji w seriach (Levene)

\AAQ{to już jak będę miał pogrupowane przez Kruskala?}

\ghost{Mollit in eu ex nulla velit non ullamco proident id. Do amet quis pariatur anim incididunt. Est nostrud labore enim duis ipsum nisi nostrud reprehenderit sint aliquip dolor anim exercitation.}

\ghost{Aliquip adipisicing commodo est Lorem. Duis eu est pariatur duis quis cupidatat exercitation cillum labore quis mollit ipsum ullamco elit. Consequat pariatur labore incididunt exercitation irure qui. Ex cupidatat irure in occaecat irure veniam aliqua non culpa voluptate in dolor laborum ad.}

\ghost{Ullamco eu in occaecat quis enim sit magna incididunt. Consequat sit aliquip ut esse sit laborum. Amet aliqua elit id amet culpa Lorem irure deserunt laboris. Consequat culpa duis eu minim ipsum elit amet magna excepteur voluptate dolore non laborum. Sit exercitation ex Lorem pariatur dolore adipisicing. Aute enim ullamco culpa duis ut. Qui ullamco veniam aute et sint aute aute dolore laboris voluptate.}

\ghost{Mollit in eu ex nulla velit non ullamco proident id. Do amet quis pariatur anim incididunt. Est nostrud labore enim duis ipsum nisi nostrud reprehenderit sint aliquip dolor anim exercitation.}

\ghost{Aliquip adipisicing commodo est Lorem. Duis eu est pariatur duis quis cupidatat exercitation cillum labore quis mollit ipsum ullamco elit. Consequat pariatur labore incididunt exercitation irure qui. Ex cupidatat irure in occaecat irure veniam aliqua non culpa voluptate in dolor laborum ad.}

\ghost{Ullamco eu in occaecat quis enim sit magna incididunt. Consequat sit aliquip ut esse sit laborum. Amet aliqua elit id amet culpa Lorem irure deserunt laboris. Consequat culpa duis eu minim ipsum elit amet magna excepteur voluptate dolore non laborum. Sit exercitation ex Lorem pariatur dolore adipisicing. Aute enim ullamco culpa duis ut. Qui ullamco veniam aute et sint aute aute dolore laboris voluptate.}

\ghost{Mollit in eu ex nulla velit non ullamco proident id. Do amet quis pariatur anim incididunt. Est nostrud labore enim duis ipsum nisi nostrud reprehenderit sint aliquip dolor anim exercitation.}

\ghost{Aliquip adipisicing commodo est Lorem. Duis eu est pariatur duis quis cupidatat exercitation cillum labore quis mollit ipsum ullamco elit. Consequat pariatur labore incididunt exercitation irure qui. Ex cupidatat irure in occaecat irure veniam aliqua non culpa voluptate in dolor laborum ad.}

\ghost{Mollit in eu ex nulla velit non ullamco proident id. Do amet quis pariatur anim incididunt. Est nostrud labore enim duis ipsum nisi nostrud reprehenderit sint aliquip dolor anim exercitation.}

\ghost{Aliquip adipisicing commodo est Lorem. Duis eu est pariatur duis quis cupidatat exercitation cillum labore quis mollit ipsum ullamco elit. Consequat pariatur labore incididunt exercitation irure qui. Ex cupidatat irure in occaecat irure veniam aliqua non culpa voluptate in dolor laborum ad.}

\ghost{Ullamco eu in occaecat quis enim sit magna incididunt. Consequat sit aliquip ut esse sit laborum. Amet aliqua elit id amet culpa Lorem irure deserunt laboris. Consequat culpa duis eu minim ipsum elit amet magna excepteur voluptate dolore non laborum. Sit exercitation ex Lorem pariatur dolore adipisicing. Aute enim ullamco culpa duis ut. Qui ullamco veniam aute et sint aute aute dolore laboris voluptate.}

\ghost{Mollit in eu ex nulla velit non ullamco proident id. Do amet quis pariatur anim incididunt. Est nostrud labore enim duis ipsum nisi nostrud reprehenderit sint aliquip dolor anim exercitation.}

\ghost{Aliquip adipisicing commodo est Lorem. Duis eu est pariatur duis quis cupidatat exercitation cillum labore quis mollit ipsum ullamco elit. Consequat pariatur labore incididunt exercitation irure qui. Ex cupidatat irure in occaecat irure veniam aliqua non culpa voluptate in dolor laborum ad.}

\ghost{Ullamco eu in occaecat quis enim sit magna incididunt. Consequat sit aliquip ut esse sit laborum. Amet aliqua elit id amet culpa Lorem irure deserunt laboris. Consequat culpa duis eu minim ipsum elit amet magna excepteur voluptate dolore non laborum. Sit exercitation ex Lorem pariatur dolore adipisicing. Aute enim ullamco culpa duis ut. Qui ullamco veniam aute et sint aute aute dolore laboris voluptate.}

\ghost{Mollit in eu ex nulla velit non ullamco proident id. Do amet quis pariatur anim incididunt. Est nostrud labore enim duis ipsum nisi nostrud reprehenderit sint aliquip dolor anim exercitation.}

\ghost{Aliquip adipisicing commodo est Lorem. Duis eu est pariatur duis quis cupidatat exercitation cillum labore quis mollit ipsum ullamco elit. Consequat pariatur labore incididunt exercitation irure qui. Ex cupidatat irure in occaecat irure veniam aliqua non culpa voluptate in dolor laborum ad.}

\ghost{Ullamco eu in occaecat quis enim sit magna incididunt. Consequat sit aliquip ut esse sit laborum. Amet aliqua elit id amet culpa Lorem irure deserunt laboris. Consequat culpa duis eu minim ipsum elit amet magna excepteur voluptate dolore non laborum. Sit exercitation ex Lorem pariatur dolore adipisicing. Aute enim ullamco culpa duis ut. Qui ullamco veniam aute et sint aute aute dolore laboris voluptate.}

\ghost{Mollit in eu ex nulla velit non ullamco proident id. Do amet quis pariatur anim incididunt. Est nostrud labore enim duis ipsum nisi nostrud reprehenderit sint aliquip dolor anim exercitation.}

\ghost{Aliquip adipisicing commodo est Lorem. Duis eu est pariatur duis quis cupidatat exercitation cillum labore quis mollit ipsum ullamco elit. Consequat pariatur labore incididunt exercitation irure qui. Ex cupidatat irure in occaecat irure veniam aliqua non culpa voluptate in dolor laborum ad.}

\ghost{Mollit in eu ex nulla velit non ullamco proident id. Do amet quis pariatur anim incididunt. Est nostrud labore enim duis ipsum nisi nostrud reprehenderit sint aliquip dolor anim exercitation.}

\ghost{Aliquip adipisicing commodo est Lorem. Duis eu est pariatur duis quis cupidatat exercitation cillum labore quis mollit ipsum ullamco elit. Consequat pariatur labore incididunt exercitation irure qui. Ex cupidatat irure in occaecat irure veniam aliqua non culpa voluptate in dolor laborum ad.}

\ghost{Ullamco eu in occaecat quis enim sit magna incididunt. Consequat sit aliquip ut esse sit laborum. Amet aliqua elit id amet culpa Lorem irure deserunt laboris. Consequat culpa duis eu minim ipsum elit amet magna excepteur voluptate dolore non laborum. Sit exercitation ex Lorem pariatur dolore adipisicing. Aute enim ullamco culpa duis ut. Qui ullamco veniam aute et sint aute aute dolore laboris voluptate.}

## Wybór odpowiedniego modelu

> szukam odpowiedniego ARMA, sprawdzam kryteria informacyjne i istotności
> puszczam garcha z jakimiś parametrami
> sprawdzam, czy parametry istotne
> bla bla...

\ghost{Mollit in eu ex nulla velit non ullamco proident id. Do amet quis pariatur anim incididunt. Est nostrud labore enim duis ipsum nisi nostrud reprehenderit sint aliquip dolor anim exercitation.}

\ghost{Aliquip adipisicing commodo est Lorem. Duis eu est pariatur duis quis cupidatat exercitation cillum labore quis mollit ipsum ullamco elit. Consequat pariatur labore incididunt exercitation irure qui. Ex cupidatat irure in occaecat irure veniam aliqua non culpa voluptate in dolor laborum ad.}

\ghost{Ullamco eu in occaecat quis enim sit magna incididunt. Consequat sit aliquip ut esse sit laborum. Amet aliqua elit id amet culpa Lorem irure deserunt laboris. Consequat culpa duis eu minim ipsum elit amet magna excepteur voluptate dolore non laborum. Sit exercitation ex Lorem pariatur dolore adipisicing. Aute enim ullamco culpa duis ut. Qui ullamco veniam aute et sint aute aute dolore laboris voluptate.}

\ghost{Mollit in eu ex nulla velit non ullamco proident id. Do amet quis pariatur anim incididunt. Est nostrud labore enim duis ipsum nisi nostrud reprehenderit sint aliquip dolor anim exercitation.}

\ghost{Aliquip adipisicing commodo est Lorem. Duis eu est pariatur duis quis cupidatat exercitation cillum labore quis mollit ipsum ullamco elit. Consequat pariatur labore incididunt exercitation irure qui. Ex cupidatat irure in occaecat irure veniam aliqua non culpa voluptate in dolor laborum ad.}

\ghost{Ullamco eu in occaecat quis enim sit magna incididunt. Consequat sit aliquip ut esse sit laborum. Amet aliqua elit id amet culpa Lorem irure deserunt laboris. Consequat culpa duis eu minim ipsum elit amet magna excepteur voluptate dolore non laborum. Sit exercitation ex Lorem pariatur dolore adipisicing. Aute enim ullamco culpa duis ut. Qui ullamco veniam aute et sint aute aute dolore laboris voluptate.}

\ghost{Mollit in eu ex nulla velit non ullamco proident id. Do amet quis pariatur anim incididunt. Est nostrud labore enim duis ipsum nisi nostrud reprehenderit sint aliquip dolor anim exercitation.}

\ghost{Aliquip adipisicing commodo est Lorem. Duis eu est pariatur duis quis cupidatat exercitation cillum labore quis mollit ipsum ullamco elit. Consequat pariatur labore incididunt exercitation irure qui. Ex cupidatat irure in occaecat irure veniam aliqua non culpa voluptate in dolor laborum ad.}

\ghost{Mollit in eu ex nulla velit non ullamco proident id. Do amet quis pariatur anim incididunt. Est nostrud labore enim duis ipsum nisi nostrud reprehenderit sint aliquip dolor anim exercitation.}

\ghost{Aliquip adipisicing commodo est Lorem. Duis eu est pariatur duis quis cupidatat exercitation cillum labore quis mollit ipsum ullamco elit. Consequat pariatur labore incididunt exercitation irure qui. Ex cupidatat irure in occaecat irure veniam aliqua non culpa voluptate in dolor laborum ad.}

\ghost{Ullamco eu in occaecat quis enim sit magna incididunt. Consequat sit aliquip ut esse sit laborum. Amet aliqua elit id amet culpa Lorem irure deserunt laboris. Consequat culpa duis eu minim ipsum elit amet magna excepteur voluptate dolore non laborum. Sit exercitation ex Lorem pariatur dolore adipisicing. Aute enim ullamco culpa duis ut. Qui ullamco veniam aute et sint aute aute dolore laboris voluptate.}

\ghost{Mollit in eu ex nulla velit non ullamco proident id. Do amet quis pariatur anim incididunt. Est nostrud labore enim duis ipsum nisi nostrud reprehenderit sint aliquip dolor anim exercitation.}

\ghost{Aliquip adipisicing commodo est Lorem. Duis eu est pariatur duis quis cupidatat exercitation cillum labore quis mollit ipsum ullamco elit. Consequat pariatur labore incididunt exercitation irure qui. Ex cupidatat irure in occaecat irure veniam aliqua non culpa voluptate in dolor laborum ad.}

\ghost{Ullamco eu in occaecat quis enim sit magna incididunt. Consequat sit aliquip ut esse sit laborum. Amet aliqua elit id amet culpa Lorem irure deserunt laboris. Consequat culpa duis eu minim ipsum elit amet magna excepteur voluptate dolore non laborum. Sit exercitation ex Lorem pariatur dolore adipisicing. Aute enim ullamco culpa duis ut. Qui ullamco veniam aute et sint aute aute dolore laboris voluptate.}

\ghost{Mollit in eu ex nulla velit non ullamco proident id. Do amet quis pariatur anim incididunt. Est nostrud labore enim duis ipsum nisi nostrud reprehenderit sint aliquip dolor anim exercitation.}

\ghost{Aliquip adipisicing commodo est Lorem. Duis eu est pariatur duis quis cupidatat exercitation cillum labore quis mollit ipsum ullamco elit. Consequat pariatur labore incididunt exercitation irure qui. Ex cupidatat irure in occaecat irure veniam aliqua non culpa voluptate in dolor laborum ad.}

\ghost{Ullamco eu in occaecat quis enim sit magna incididunt. Consequat sit aliquip ut esse sit laborum. Amet aliqua elit id amet culpa Lorem irure deserunt laboris. Consequat culpa duis eu minim ipsum elit amet magna excepteur voluptate dolore non laborum. Sit exercitation ex Lorem pariatur dolore adipisicing. Aute enim ullamco culpa duis ut. Qui ullamco veniam aute et sint aute aute dolore laboris voluptate.}

\ghost{Mollit in eu ex nulla velit non ullamco proident id. Do amet quis pariatur anim incididunt. Est nostrud labore enim duis ipsum nisi nostrud reprehenderit sint aliquip dolor anim exercitation.}

\ghost{Aliquip adipisicing commodo est Lorem. Duis eu est pariatur duis quis cupidatat exercitation cillum labore quis mollit ipsum ullamco elit. Consequat pariatur labore incididunt exercitation irure qui. Ex cupidatat irure in occaecat irure veniam aliqua non culpa voluptate in dolor laborum ad.}

\ghost{Mollit in eu ex nulla velit non ullamco proident id. Do amet quis pariatur anim incididunt. Est nostrud labore enim duis ipsum nisi nostrud reprehenderit sint aliquip dolor anim exercitation.}

\ghost{Aliquip adipisicing commodo est Lorem. Duis eu est pariatur duis quis cupidatat exercitation cillum labore quis mollit ipsum ullamco elit. Consequat pariatur labore incididunt exercitation irure qui. Ex cupidatat irure in occaecat irure veniam aliqua non culpa voluptate in dolor laborum ad.}

\ghost{Ullamco eu in occaecat quis enim sit magna incididunt. Consequat sit aliquip ut esse sit laborum. Amet aliqua elit id amet culpa Lorem irure deserunt laboris. Consequat culpa duis eu minim ipsum elit amet magna excepteur voluptate dolore non laborum. Sit exercitation ex Lorem pariatur dolore adipisicing. Aute enim ullamco culpa duis ut. Qui ullamco veniam aute et sint aute aute dolore laboris voluptate.}