# Analiza wyników

```{=latex}
\fancyhead[LO]{\textbf{\small{Analiza wyników}}}
\renewcommand{\headrulewidth}{0.5pt}
```

## Ocena jakości predykcji

> - porównanie prognoz z faktycznymi wartościami indeksu
> - ...

## Analiza wpływu pandemii i wojny na notowania giełdowe

Jak widać na Rysunkach \@ref(fig:stock-prices-plot), \@ref(fig:returns-plot) i \@ref(fig:markov-plots), wydarzenia ostatnich lat wyraźnie wstrząsnęły polską giełdą.
Każde z nich ma swoje odzwierciedlenie w stopach zwrotu rozpatrywanych spółek oraz indeksów giełdowych.

```{r hilo-covid}
hilo <-
  data_split$wig %>%
  filter(Data %within% interval(ymd("2020-03-01"), ymd("2020-04-30"))) %>%
  pull(Zamkniecie) %>%
  range()
hilo_frac <- round(100 - (hilo[1] / hilo[2] * 100), 1)
```

Pierwszym wyraźnym momentem zawahania był wybuch pandemii koronawirusa w Polsce, czego konsekwencją było wprowadzenie tzw. _lockdownu_,
czyli zaleconych przez rząd ograniczeń i zakazów przemieszczania się, mających na celu ograniczenie rozprzestrzeniania się wirusa.
Oddziaływanie tego wydarzenia na rynek można zauważyć w danych giełdowych od marca 2020 roku.
W tym okresie indeks *WIG20* zanotował spadek o `r hilo[2] - hilo[1]` punktów w ciągu dwóch miesięcy (1.03 - 30.04), co stanowi stratę wartości indeksu o `r hilo_frac`\%.
Podobne straty widoczne są w cenach akcji spółek wchodzących w skład indeksu *WIG20* -- *PKN Orlen* oraz *PKO BP*.
Dla tych firm straty w tym samym okresie również wyniosły około 30\%.
Ten okres bessy utrzymywał się do listopada 2020 roku, co widać w notowaniach wszystkich 3 wymienionych instrumentów.
Czas ten był szczególnie trudny dla *PKN Orlen*, której notowania akcji do dnia 1.11 spały poniżej poziomu 40 zł, tj. niżej niż w marcu tego samego roku.
Słabe wyniki największych polskich spółek można w tym okresie atrybuować długotrwałym restrykcjom związanym z koronawirusem:

- obniżona liczba nowych inwestycji w związku z obostrzeniami sanitarnymi z pewnością negatywnie wpłynęła na liczbę udzielonych kredytów w sektorze bankowym.
*PKO BP*, jako przedstawiciel tego sektora, ilustruje dotkliwość tej stagnacji na przykładzie cen akcji swojej spółki.
- wprowadzenie ograniczeń w przemieszczaniu się i zmniejszone zapotrzebowanie na produkty paliwowe niewątpliwie przyczyniły się do strat finansowych tego sektora.
Tu ponownie, na przykładzie *PKN Orlen*, widać, że ta tendencja utrzymała się praktycznie przez cały okres _lockdownu_.

Na uwagę zasługuje jednak fakt, że pozostałe rozpatrywane sektory rynku, pomimo istotnych strat w tym samym okresie,
przejawiły zdecydowanie lepszy potencjał na odbudowanie, czy nawet polepszenie swojej pozycji.
*11 bit studios* na początku pandemii w Polsce straciła blisko połowę wartości,
jednak w ciągu kolejnych trzech miesięcy osiągnęła rekordowe dla siebie wyniki, odzyskując z sowitą nawiązką straty poniesione na początku marca.
Tę zmianę można po części przypisywać popularyzacji pracy zdalnej w branży IT,
ale też serii nowo zawartych umów na produkcję gier przez tę firmę, co w połączeniu z otrzymaniu funduszy z programów motywacyjnych [@11bitReports] pomogło osiągnąć większą wartość na rynku.
Szczególnie wysoki wzrost zanotowała spółka *Synthaverse*,
która przez cały omawiany tutaj okres doprowadziła do 30-krotnego wzrostu wartości akcji swojej spółki w ciągu pół roku od wybuchu pandemii.
Jest to związane z zawarciem wielu umów na produkcję i dystrybucję produktów tej spółki przez inwestorów,
a także wkład firmy w opracowywanie szczepionki przeciwko koronawirusowi [@synthaverseCovidInfo].

```{r hilo-ukraine}
hilo <-
  data_split$wig %>%
  filter(Data %within% interval(ymd("2022-02-01"), ymd("2022-03-31"))) %>%
  pull(Zamkniecie) %>%
  range()
hilo_frac <- round(100 - (hilo[1] / hilo[2] * 100), 1)
```

Drugi z rozważanych kryzysów, tj. eskalacja konfliktu rosyjsko-ukraińskiego oraz inwazja wojsk rosyjskich,
miała o wiele słabszy wpływ na notowania cen instrumentów finansowych na polskiej giełdzie.
Incydent ten spowodował spadek wartości indeksu *WIG20* o `r hilo[2] - hilo[1]` punktów, umniejszając ją o `r hilo_frac`\%.
Badane spółki-uczestnicy tego indeksu również odczuły tę stratę, jednak w mieszanym stopniu:
podczas gdy *PKO BP* utraciło znaczną, bo ponaddwudziestoprocentową część wartości akcji swojej spółki,
dla notowań akcji *PKN Orlen* nie był to znaczący skok.
Pozostałe ze spółek objętych badaniem albo nie odczuły wpływu tych wahań, albo wręcz wygenerowały zysk w ciągu miesiąca po rozpoczęciu inwazji,
jak widać na przykładzie cen akcji *11 bit studios*, która w tym okresie po raz kolejny osiągnęła jeden z najwyższych wyników w dotychczasowej historii tego instrumentu.


## Porównanie wyników z innymi modelami

\AAQ{jakimi modelami?}
